臺灣彰化地方法院刑事判決
110年度交易字第306號
公  訴  人  臺灣彰化地方檢察署檢察官 
被      告  蘇英騫




上列被告因公共危險案件，經檢察官提起公訴（110年度偵字第3
952、4219號），本院判決如下：
    主  文
蘇英騫駕駛動力交通工具，吐氣所含酒精濃度達每公升零點二五
毫克以上，累犯，處有期徒刑陸月，如易科罰金，以新臺幣壹仟
元折算壹日；又駕駛動力交通工具，吐氣所含酒精濃度達每公升
零點二五毫克以上，累犯，處有期徒刑陸月，併科罰金新臺幣參
萬元，有期徒刑如易科罰金，罰金如易服勞役，均以新臺幣壹仟
元折算壹日。有期徒刑部分應執行有期徒刑拾壹月，如易科罰金
，以新臺幣壹仟元折算壹日。
　　事  實
一、蘇英騫於民國110年3月17日22時許，在其位在彰化縣○○鄉○○
    村○○街000巷○00號之住處飲用高粱酒後，仍基於酒後駕駛動
    力交通工具之犯意，於翌(18)日8時許，騎乘車牌號碼000-0
    00號普通重型機車上路。嗣於同年月8日8時20分許，行經秀
    水鄉彰水路0段000號前，因行車搖擺不定為警攔查，並對其
    實施吐氣酒精濃度檢驗，測得其吐氣所含酒精濃度達每公升
    0.28毫克。
二、蘇英騫於110年3月25日17時許起至22時許止，在其前揭住處
    飲用高粱酒後，仍基於酒後駕駛動力交通工具之犯意，於翌
    (26)日7時許，騎乘車牌號碼000-000號普通重型機車上路。
    嗣於同年月26日7時45分許，行經秀水鄉彰水路0段000巷前
    ，因逆向行駛為警攔查，並對其實施吐氣酒精濃度檢驗，測
    得其吐氣所含酒精濃度達每公升0.40毫克，始查悉上情。
三、案經彰化縣警察局鹿港分局報告臺灣彰化地方檢察署檢察官
    偵查起訴。
　　理  由
一、本判決所引用被告蘇英騫以外之人於審判外之陳述，公訴人
    、被告迄於本院言詞辯論終結前，均未聲明異議，且於本院
    審理時同意有證據能力，本院審酌該等供述證據作成及取得
    之狀況，並無違法、不當或顯不可信之情形，且認為以之作
    為證據應屬適當，依刑事訴訟法第159條之5規定，有證據能
    力。而非供述證據部分，並無證據顯示係實施刑事訴訟程序
    之公務員違背法定程序所取得之證據，亦無顯有不可信之情
    況或不得作為證據之情形，故具有證據能力。　　
二、上揭犯罪事實，業據被告於警詢、偵查及本院審理中坦承不
    諱，並有彰化縣警察局道路通事故當事人酒精測定紀錄表、
    彰化縣○○○○○○○道路○○○○○○○○○○○號查詢機車駕駛人、車號查
    詢機車車籍資料等在卷可稽，足認被告自白與事實相符，堪
    可採信。本案事證明確，被告犯行堪以認定，應依法論科。
三、論罪科刑：
(一)核被告所為，均係犯刑法第185條之3第1項第1款之駕駛動力
    交通工具，吐氣所含酒精濃度達每公升0.25毫克以上罪(共2
    罪)。被告所犯上開2罪，犯意各別，行為互殊，應予分論併
    罰。
(二)被告前因公共危險案件，經本院以107年度交簡字第1058號
    判決判處有期徒刑2月確定，於107年10月18日執行完畢一節
    ，此有臺灣高等法院被告前案紀錄表附卷可稽，其於受有期
    徒刑執行完畢後，5年以內故意再犯本案有期徒刑以上之各
    罪，依刑法第47條第1項規定，均為累犯。查被告所犯上開
    案件與本案，皆係為酒後不能安全駕駛動力交通工具，於前
    案執行完畢後再犯本案，顯然前次處罰無法令其記取教訓，
    仍有刑罰反應力薄弱之情形，參酌司法院釋字第775號解釋
    意旨，並衡諸被告於本案之犯罪情節，並無因累犯之加重而
    生罪刑不相當之情形，爰依刑法第47條第1項規定，均加重
    其刑。
(三)爰審酌被告漠視一般往來公眾及駕駛人之用路安全，且政府
    各相關機關業就酒醉駕車之危害性透過學校教育、大眾傳播
    媒體等管道一再宣導，為時甚久，又被告除前揭構成累犯之
    前案外，其另於109年間有2次酒後駕車公共危險之前案紀錄
    ，對於不應酒後駕駛動力交通工具之規定，理應知之甚詳，
    竟仍再次飲用酒類後騎乘普通重型機車上路，顯見其對法律
    規範漠不在乎，缺乏尊重其他用路人生命、財產安全之觀念
    ，所為實屬不該，兼衡其犯罪之動機、目的、手段、所生危
    害、呼氣酒精濃度值及犯罪後坦承犯行之態度，暨其自述國
    小畢業之智識程度、無業、獨居之家庭經濟狀況等一切情狀
    ，分別量處如主文所示之刑，並均就有期徒刑部分諭知易科
    罰金之折算標準，另就罰金部分諭知易服勞役之折算標準，
    再就有期徒刑部分定其應執行之刑，及諭知定應執行刑後易
    科罰金之折算標準。
據上論斷，應依刑事訴訟法第299條第1項前段，判決如主文。
本案經檢察官林芬芳提起公訴，檢察官鄭安宇到庭執行職務。
中　　華　　民　　國　　110 　年　　11　　月　　5 　　日
                  刑事第三庭    法  官  胡佩芬
以上正本證明與原本無異。
如不服本判決應於收受判決後20日內向本院提出上訴書狀，並應
敘述具體理由；其未敘述上訴理由者，應於上訴期間屆滿後20日
內向本院補提理由書（均須按他造當事人之人數附繕本）「切勿
逕送上級法院」。
中　　華　　民　　國　　110 　年　　11　　月　　5 　　日
                                書記官  林明俊
附錄本案論罪科刑法條：
刑法第185條之3第1項
駕駛動力交通工具而有下列情形之一者，處二年以下有期徒刑，
得併科二十萬元以下罰金：
一、吐氣所含酒精濃度達每公升零點二五毫克或血液中酒精濃度
    達百分之零點零五以上。
二、有前款以外之其他情事足認服用酒類或其他相類之物，致不
    能安全駕駛。
三、服用毒品、麻醉藥品或其他相類之物，致不能安全駕駛。